【裁判字號】    90,交上易,13
【裁判日期】    891123
【裁判案由】    過失傷害等
【裁判全文】
臺灣高等法院高雄分院刑事判決                      九十年度交上易字第一三號
    上  訴  人  台灣高雄地方法院檢察署檢察官
    被      告  丙○○
右上訴人因被告公共危險等案件，不服台灣高雄地方法院八十九年度交易字第七五一
號中華民國八十九年十一月二十三日第一審判決（起訴案號：台灣高雄地方法院檢察
署八十八年度調偵字第二一八號），提起上訴，本院判決如左：
    主  文
上訴駁回。
    事    實
一、丙○○領有小型車普通駕駛執照，於民國（下同）八十八年八月十四日下午六時
    二十分許，違反飲酒後其吐氣所含酒精成份超過每公升０．二五毫克以上，不得
    駕車之規定，竟於飲酒後其吐氣所含酒精成份每公升０．三五毫克之狀況下，已
    不能安全駕駛車輛時，仍駕駛車牌號碼ＳＴ─七０七二號自用小客車，沿高雄縣
    阿蓮鄉○○路，由台南縣關廟鄉往阿蓮鄉方向行駛，途經該鄉○○路四０一號三
    百公尺彎道附近時，本應注意行車時速，應依標誌規定不得超過四十公里，且行
    經彎道時，應減速慢行，作隨時停車之準備，又汽車在雙向二車道行駛時，均應
    在遵行車道內行駛。而當時天候晴、路面乾燥、無缺陷、無障礙物、視距良好等
    情狀，並無不能注意之情形，竟殊未注意，以時速七十至八十公里左右之高速行
    駛，因車速過快轉彎不及而衝往對向車道，所駕駛之自用小客車左後車尾撞擊到
    未考領機車駕駛執照之駕駛人乙○○所駕駛車牌號碼ＵＹＦ─０七０號之輕型機
    車，乙○○因而人車到地，受有左大腿骨折術後未癒並骨髓炎之傷害。丙○○於
    肇事後，犯罪未發覺前，當場向前往處理車禍之警員承認肇事，自首而接受裁判
    。
二、案經乙○○訴由高雄縣警察局湖內分局報請台灣高雄地方法院檢察署檢察官偵查
    起訴。
    理  由
一、訊據被告丙○○對有於右揭時、地於飲酒後酒精濃度高達每公升０‧三五毫克之
    酒醉情況下，明知自己精神狀態已達不能為安全駕駛之程度，仍貿然駕車，並以
    時速七十至八十公里左右之高速行駛，因而轉彎時不及煞閃而撞及告訴人乙○○
    所駕駛之機車，致告訴人受傷之事實供認不諱，其於警、偵訊及台灣高雄地方法
    院調查審理時亦同此供承無異，核與告訴人證述之情節相符，且有高雄縣警察局
    道路交通事故調查報告表、現場照片在卷可資參証，告訴人所受傷害，亦有高雄
    市博甲醫院診斷證明書在卷可稽，足認告訴人確在上開路段處，遭被告所駕駛之
    小客車撞擊倒地受傷無訛，被告上開自白，應可採信。
二、按飲酒後其吐氣所含酒精成份超過每公升０．二五毫克以上者，不得駕車；又行
    車速度，依標誌之規定；行經彎道時，均應減速慢行，作隨時停車之準備；汽車
    在雙向二車道行駛時，均應在遵行車道內行駛。道路交通安全規則第一百十四條
    第二款、第九十三條第一項、第四款，第九十七條第一款分別定有明文。此為一
    般駕駛人應注意並能注意之事項，本件肇事路段為縣道，依標誌規定行車速限為
    時速四十公里，被告領有適當駕駛執照，已據其供明在卷，並經本院核閱駕駛執
    照無誤，對上述規定自應知曉。被告於肇事後經警測試結果，其吐氣所含酒精成
    份每公升為０．三五毫克，有酒精測定值表乙紙在卷為憑，被告於此情況下駕車
    ，顯已違反上述酒後不得駕車之規定，參以其駕車行經肇事路段時，轉彎不及而
    衝入對向車道，以致撞及他人之機車，並致告訴人受傷，其已達不能安全駕駛車
    輛之程度甚明，又告訴人因本件車禍受傷與被告之過失行為間有相當因果關係。
    事證明確，被告犯行已堪認定。
三、核被告服用酒類不能安全駕駛動力交通工具而駕駛，事後又因駕車過失撞傷他人
    ，核其所為，就服用酒類不能安全駕駛動力交通工具而駕駛部分，係犯刑法第一
    百八十五條之三服用酒類致不能安全駕駛動力交通工具而駕駛罪；其過失傷害人
    部分，係犯同法第二百八十四條第一項前段普通過失傷害罪。所犯上開二罪，犯
    意各別，行為不同，構成要件有異，應分論併罰。又被告係汽車駕駛人，酒醉駕
    車因而肇事致人受傷，依法應負刑事責任，所犯普通過失傷害罪部分，依道路交
    通管理處罰條例第八十六條第一項之規定，加重其刑。被告肇事後，於犯罪未被
    發覺前，當場向前往車禍現場處理之警員承認肇事，業據警訊筆錄載述明確，且
    為告訴人所不爭執，其對未發覺之罪自首並接受裁判，應依刑法第六十二條前段
    規定減輕其刑，並依刑法第七十一條第一項之規定先加後減之。
四、原審依道路交通管理處罰條例第八十六條第一項，刑法第一百八十五條之三、第
    二百八十四條第一項前段、第六十二條前段（漏引）、第四十一條、第五十一條
    第十款、罰金罰鍰提高標準條例第一條前段、第二條，並審酌被告在飲酒後酒精
    濃度超越法定標準之情況下仍貿然駕車超速行駛而肇事，情節重大，犯後尚未與
    告訴人達成民事和解、坦承犯行、犯後態度尚稱良好及告訴人因本件車禍事故所
    受之傷害等一切情狀，分別量處服用酒類不能安全駕駛動力交通工具而駕駛，處
    拘役肆拾日。又因過失傷害人，處有期徒刑肆月。並均依法諭知如易科罰金如易
    科罰金，以參佰元折算壹日之折算標準。認事用法尚無不合，量刑亦稱妥適，檢
    察官循告訴人之請求上訴意旨，指摘原判決量刑過輕不當，但刑法第一百八十五
    條之三服用毒品、麻醉藥品、酒類或其他相類之物，不能安全駕駛動力交通工具
    而駕駛者，法定刑為一年以下有期徒刑、拘役或三萬元以下罰金。刑法二百八十
    四條第一項前段因過失傷害人者，法定刑為六月以下有期徒刑、拘役或五百元以
    下罰金。前述量刑難謂過輕，上訴並無可取，為無理由，應予駁回。
據上論斷，應依刑事訴訟法第三百六十八條，判決如主文。
本案經檢察官鄭文貴到庭執行職務。
中        華        民        國    九十      年    二    月    七      日
                              臺灣高等法院高雄分院刑事第四庭
                                  審判長法官  陳吉雄
                                  法官  張盛喜
                                        法官  陳啟造
右甲本證明與原本無異。
不得上訴。
                                      書記官  劉金萍
中        華        民        國    九十      年    二    月    九      日
本件論罪科刑法條：
刑法第一百八十五條之三
服用毒品、麻醉藥品、酒類或其他相類之物，不能安全駕駛動力交通工具而駕駛者，
處一年以下有期徒刑、拘役或三萬元以下罰金。
刑法二百八十四條第一項前段
因過失傷害人者，處六月以下有期徒刑、拘役或五百元以下罰金。
                                                                     Ａ


司法院資訊處製作；財團法人民間司法改革基金會備份。
